【裁判字號】    89,易,82
【裁判日期】    890508
【裁判案由】    傷害
【裁判全文】
臺灣苗栗地方法院刑事判決                            八十九年度易字第八二號
    公  訴  人  臺灣苗栗地方法院檢察署檢察官
    被      告  甲○○
右列被告因傷害案件，經檢察官提起公訴（八十八年度偵字第五三九三號），本院判
決如左：
    主  文
甲○○共同傷害人之身體，處拘役伍拾日，如易科罰金以佰元折算壹日。
    事  實
一、甲○○因積欠乙○○一筆工程款，於民國（下同）八十八年七月二日晚間九時三
    十五分許，乙○○偕妻舅范正軒至苗栗縣頭份鎮新華里二一鄰下新店十三之二五
    號甲○○住處前空地，與甲○○商議債務償還之事宜，因雙方意見不合乃發生口
    角，甲○○竟夥同在旁之另一名年籍不詳成年男子，共同基於傷害之犯意，由該
    名男子手持鐵條、並遞交木棍一支予甲○○（鐵條、木棍均不知何人所有、亦未
    扣案），共同出手毆打乙○○，使乙○○受有上唇挫擦傷、下唇撕裂傷二公分、
    背部多處挫傷瘀血併二乘三公分擦傷等傷害。
二、案經乙○○訴由苗栗縣警察局頭份分局報請臺灣苗栗地方法院檢察署檢察官偵查
    起訴。
    理  由
一、訊據被告甲○○矢口否認有何傷害犯行，辯稱：當日是乙○○先引起，所以雙方
    才打架的，且伊並未與他人共同毆打乙○○云云，惟查，右揭事實，業據被害人
    乙○○於本院調查時指訴綦詳，核與現場目擊證人范正軒於警訊中證述之情節大
    致相符，復有診斷證明書一紙附卷可稽。參以被告自陳有出手毆打一情，則縱使
    係雙方互毆，亦互有傷害犯意，自不得執對方先出手為正當防衛之飾詞，是被告
    此部分所辯，並無解於罪責；再核告訴人乙○○之傷勢在背部有多處挫傷瘀血，
    有上揭診斷證明書可考，衡之被告若僅單獨一人出手，則告訴人係與其妻舅即范
    正軒一同在場，依理案外人范正軒一見被告攻擊告訴人，當即行架開，豈會容任
    被告毆擊告訴人背部多處，詎告訴人背部仍多處成傷，足見被告方面並非僅一人
    出手而已，是被告辯稱未有他人共同毆打告訴人云云，顯非事實，益見告訴人此
    部分之指稱方屬實情。又查，被告斯時雖與二名友人一同駕車返家，惟待被告與
    告訴人起爭執後，僅其中一名男子下車要求告訴人不要如此大聲說話，告訴人回
    稱不關渠等之事後，被告即囑該名男子取具「傢伙」（指工具），該名男子隨即
    拿取木棍、鐵條，將木棍交由被告拿執，自行手持鐵條與被告共同毆打告訴人，
    至於另一名男子則一直在車上，未曾下車等情，為告訴人於本院調查時陳稱明確
    （見本院八十九年二月十六日訊問筆錄），由上顯難遽認一直在車上之男子與被
    告等之間，就毆打告訴人一事，有何犯意聯絡或行為分擔，故公訴人認被告係與
    該二名男子共同傷害，容有所誤，附此敘明。惟綜據上述，被告傷害事證要屬明
    確，其辯解無非卸責之詞，不足採信，被告犯行堪予認定。
二、核被告所為係犯刑法第二百七十七條第一項之傷害罪。被告與另一名不詳姓名成
    年男子間，有犯意聯絡及行為分擔，為共同正犯（公訴人認被告係與二名成年男
    子共同傷害告訴人，容有誤會，已如前述，附此敘明）。爰審酌被告犯罪之動機
    、目的、手段，犯罪所生之危害、犯罪後猶否認部分犯行，且迄今未與告訴人達
    成和解等一切情狀，量處如主文所示之刑，並諭知易科罰金之折算標準。
三、被告及另一名男子持以行兇之木棍、鐵條，並無積極證據足證為被告或其共犯所
    有，復未扣案，為免日後執行之困難，故不予宣告沒收。
據上論斷，應依刑事訴訟法第二百九十九條第一項前段，刑法第二十八條、第二百七
十七條第一項、第四十一條，罰金罰鍰提高標準條例第一條前段、第二條，判決如主
文。
中      華      民      國    八十九    年      五      月      八      日
                                    臺灣苗栗地方法院刑事庭
                                        法  官  周  淡  怡
右正本證明與原本無異。
如不服本判決，應於判決送達後十日內向本院提出上訴狀( 應附繕本 )，上訴於
臺灣高等法院台中分院。
                                        書記官  尤  旗  樟
中      華      民      國    八十九    年      五      月       十     日
附錄論罪科刑法條
刑法第二百七十七條
傷害人之身體或健康者，處三年以下有期徒刑、拘役或一千元以下罰金。
犯前項之罪因而致人於死者，處無期徒或七年以上有期徒刑，致重傷者，處三年以上
十年以下有期徒刑。


司法院資訊處製作；財團法人民間司法改革基金會備份。
